臺灣臺北地方法院刑事判決　　　　　　　　　　　　　九十年度易字第二○一○號
　　公　訴　人　臺灣臺北地方法院檢察署檢察官
　　被　　　告　甲○○
右列被告因傷害案件，經檢察官提起公訴（九十年度偵字第二一七九四號），本院判
決如左：
    主  文
甲○○無罪。
    理  由
一、公訴意旨略以：甲○○於民國九十年八月一日晚上八時四十分許，在臺北市○○
    路○段二三○巷一八弄十一之二號，因細故毆打乙○○，致董女受有上唇等處擦
    挫傷，因認甲○○涉犯刑法第二百七十七條第一項之傷害罪嫌云云。
二、按犯罪事實應依證據認定之，無證據不得推定其犯罪事實，又不能證明被告犯罪
    者，應諭知無罪之判決，刑事訴訟法第一百五十四條、第三百零一條第一項分別
    定有明文。又告訴人之告訴，係以使被告受刑事訴追為目的，是其陳述是否與事
    實相符，仍應調查其他證據以資審認，最高法院著有五十二年臺上字第一三○○
    號判例要旨可參。
三、公訴人認甲○○涉有傷害罪嫌，無非係以告訴人之指訴及診斷證明書為其論據。
    惟訊據甲○○堅決否認有傷害告訴人之犯行，並辯稱：案發當天，乙○○在家門
    口燒冥紙，煙很大，上下樓梯都差點跌倒，而且乙○○又拿棍子在敲，產生噪音
    ，所以伊就告知乙○○，希望能夠停止，伊就下樓，根本沒有碰到乙○○等語。
    經查：
（一）告訴人於本院審理中稱：當天因為燒香的問題，甲○○進到其屋內房間，用棍
      子打其大腿，致大腿瘀血，甲○○大概有拿棍子打其頭，但不記得甲○○是否
      用手打其臉等語；證人即當天接獲報案到場處理之警員丙○○則證稱：當天到
      達現場後，因為告訴人說受傷嚴重，所以陪同到三軍總醫院就醫，於就醫時，
      告訴人說遭甲○○徒手毆打，有看到告訴人嘴唇流血，告訴人並曾出示腿部、
      背部之瘀血等語，告訴人就其遭甲○○用何工具毆傷之重要細節，於審理中及
      當日告知處理警員即有所不同。另核對告訴人提出診斷證明書之記載：告訴人
      受有上唇擦傷二乘一公分、頭部挫傷及左大腿挫傷等傷害，經本院向三軍總醫
      院查詢告訴人當天就診情形，該院表示告訴人係於九十年八月一日晚上十時十
      分許至該院急診室就診，挫傷為病患其主訴，但經放射Ｘ光檢查並無明顯異常
      ，而病患主訴疼痛，故只能給予挫傷之診斷，此有該院九十一年二月四日（九
      十一）善利字第九一○一八二九號函覆病歷資料在卷可參，可知診斷證明書上
      關於頭部、左大腿部挫傷部分係基於告訴人之陳述而記載，經由醫學之檢視，
      並未發現任何傷勢，且依據該院提供之病歷資料，告訴人之頭部及四肢，除挫
      傷外，並無瘀傷，是告訴人驗傷當日所受之傷害應僅限於上唇二乘一公分之擦
      傷，而告訴人稱其大腿瘀血或證人稱曾看見告訴人腿部、背部之瘀血等節或與
      事實有違。
（二）至於告訴人所受上唇擦傷二乘一公分是否為甲○○所毆傷一節，告訴人稱：其
      係遭甲○○用棍子毆傷，甲○○大概有拿棍子打其頭，但不記得是否用手打其
      臉，案發時並無其他人看到等語，證人丙○○證稱：派出所值班人員接獲告訴
      人之報案電話後，渠隨即開車到現場，到達現場後，並未看見甲○○等語，分
      析告訴人之指訴，其就上唇如何受傷並無記憶，且就常理而論，棍子應難僅造
      成告訴人之上唇擦傷，若甲○○真有以棍子毆傷告訴人之犯行，則告訴人身體
      其他部位並無傷痕，而僅受有上唇擦傷，顯與常情不符。況於案發當場並無他
      人目擊，且證人丙○○警員亦於案發後始到現場，則告訴人所受上唇二乘一公
      分之擦傷究為何人或如何造成，實無從探究，告訴人之指訴並無其他證據可資
      佐證，此外，復查無其他積極證據，足資證明甲○○確有傷害之犯行。揆諸首
      揭規定及說明，本案既不能證明甲○○犯罪，即應為無罪判決之諭知，以免冤
      抑。
據上論斷，應依刑事訴訟法第三百零一條第一項，判決如主文。
本案經檢察官於知慶到庭執行職務
中      華      民      國     九十一     年     三    月      十一     日
                               臺灣臺北地方法院刑事第一庭
                                   審判長法  官    陳興邦
                                         法  官    傅中樂
                                         法  官    唐于智
右正本證明與原本無異。
如不服本判決，應於判決送達後十日內向本院提出上訴狀(應抄附繕本)。告訴人
或被害人如對於本判決不服者，應具備理由請求檢察官上訴，其上訴期間之計算
係以檢察官收受判決正本之日期為準。
                                         書記官    陳俐妙
中      華      民      國     九十一     年     三    月      十一     日
